# 关于评估之前的审计

提问人：linxiafeng 时间：2010-12-30 15:05:15
请教陈版以及各位兄弟，为评估目的做的评估，究竟是不是特种审计？是否按照年报审计的思路？如果按照年报的思路，出具了非标准意见的报告，那评估怎么处理？请了解的朋友，详细的介绍下？最好能有相关的法规，谢谢

回答人：chenyiwei
这种审计应当属于特殊目的审计，除了关注年度审计中的常规关注点以外，还可以参照国资委对国企改制专项审计的要求确定关注的重点风险点（当然这也与评估的目的和评估报告的用途有关）。审计报告后附的财务报表可根据评估和相关交易事项的需要，可能只后附资产负债表，也可能后附资产负债表和一定期间内的利润表等，具体可以与委托方和评估机构协商确定。审计报告按 1601 号审计准则出具。

回答人：chenyiwei
回复 板凳 linxiafeng 的帖子根据具体情况，可能是特殊编制基础财务报表审计报告，或者财务报表组成部分的审计报告。